臺灣嘉義地方法院刑事裁定　　　　　　 99年度交聲字第563號
原處分機關　交通部公路總局嘉義區監理所嘉義市監理站
異　議　人
即受處分人　許展誠
上列異議人即受處分人因違反道路交通管理處罰條例案件，對於
原處分機關即交通部公路總局嘉義區監理所嘉義市監理站中華民
國99年9月27日所為之處分（嘉監義裁字第裁76－L00000000號裁
決書）聲明異議，本院裁定如下：
    主    文
異議駁回。
    理    由
一、原處分機關處分意旨略以：異議人即受處分人許展誠，於民
    國99年8月23日晚間6時35分許駕駛車號HS-602營業用大貨車
    ，行經台一線東湖路口，因駕車行經有燈光號誌管制之交岔
    路口闖紅燈為警攔查並舉發，原處分機關以異議人違反道路
    交通管理處罰條例第53條第1項規定，以嘉監義裁字第裁76
    －L00000000號裁決書，裁處異議人新臺幣（下同）3,600元
    罰鍰及記違規點數3點等語。
二、異議意旨略以：異議人於上開時間駕駛上開車輛，行經民雄
    台一線往嘉義市○○○區路口，被員警攔下檢查車輪，其後
    竟以闖紅燈為由舉發，然異議人當時行經方向為綠燈，故當
    場表示不服，並請求調閱路口監視器，員警推說不能，並稱
    舉發單已開立，如有不服自行申訴並檢附證據。但員警並未
    提出查獲當場錄影或路口監視錄影為證據，足見本件舉發有
    誤，爰依法聲明異議，請求撤銷原處分等語。
三、經查：
  (一)異議人於上開時間、地點駕駛上開車輛因行經有燈光號誌管
    制之交岔路口闖紅燈等事實，業據證人即當日舉發員警高明
    良到庭結證稱：伊係當日執行巡邏勤務之員警，本件係伊所
    舉發，伊親見異議人自停止線前進時之燈號即為紅燈，且當
    時天候良好並無障礙物，故親眼目睹異議人闖紅燈等語翔實
    （見本院卷第27-28頁）。其次，舉發路口自台一線及大學
    路口之停止線起算至台一線及東湖路口之停止線為止之長度
    為44.3公尺，再自台一線及東湖路口之停止線起算至東湖路
    口為止之長度為25.4公尺，共計69.7公尺等情，有舉發路口
    照片及證人製作之職務報告可佐，又該路口之綠燈號誌轉為
    黃燈號誌時間約為3秒等情，亦據證人證述明確（見本院卷
    第19、27頁），是以異議人陳稱當時時速為40公里計算（見
    本院卷第27頁），每秒速度即為11.11公尺（計算式：40公
    里*1000公尺/60分*60秒＝11.11公尺。小數點2位以下四捨
    五入），則以異議人當時時速計算，3秒行經之距離長度為
    33.33公尺，由此足見，自綠燈轉為黃燈3秒內，無法完全通
    過總長度69.7公尺之路口至為明確。此與證人證稱親見異議
    人闖紅燈等語即屬相符，是異議人確有前揭違規事實即堪認
    定。
  (二)異議人辯稱：行經方向為綠燈，行至路中綠燈閃，行駛至一
    半後變為紅燈，因閃黃燈極為迅速云云。惟查，證人到庭證
    稱綠燈號誌轉變為黃燈號誌時不會閃爍等語，並提出照片為
    佐（見本院卷第27、18頁），是異議人所辯即非無疑。其次
    ，據異議人陳稱，經過台一線及東湖路口之停止線至路中一
    半後，即卷附第19頁下半頁之照片標示箭號之燈號自綠燈轉
    變為紅燈云云，惟該路口長度為25.4公尺業如上述，而燈號
    之轉換為綠燈、黃燈、紅燈，又綠燈轉變黃燈之時間為3秒
    ，而以異議人時速計算，3秒足可行駛33.33公尺亦如上述，
    絕無可能出現異議人所稱行至一半由綠燈轉為紅燈之情。再
    者，縱依異議人供稱該路口長度僅有5公尺，是異議人更得
    在3秒內通過其所稱之5公尺路口亦可認定。是異議人所辯前
    後矛盾，即難採信。
  (三)綜上各情，異議人所辯洵無可採。本件雖無錄影等蒐證證據
    可參，惟以證人證述及一般經驗法則相互勾稽，足證異議人
    確有前揭違規事實，是本件事證明確，應堪認定。
四、本件原處分機關依道路交通管理處罰條例第53條第1項及第
    63條第1項第3款規定，裁處異議人3,600元罰鍰及記違規點
    數3點，核無違誤，本件異議為無理由，應予駁回。
據上論斷，應依道路交通管理處罰條例第87條第2項，道路交通
事件處理辦法第18條，裁定如主文。
中    華    民    國   100    年    4     月    29    日
                  交通法庭      法  官  傅曉瑄
上列正本證明與原本無異。
如不服本裁定，應於裁定送達後5日內向本院提出抗告狀（應附
繕本）。
中    華    民    國   100    年    4     月    29    日
                                書記官  陳意婷